【裁判字號】    90,易,3472
【裁判日期】    901227
【裁判案由】    竊盜
【裁判全文】
臺灣臺中地方法院刑事判決                          九十年度易字第三四七二號
    公  訴  人  台灣台中地方法院檢察署檢察官
    被      告  丁○○
    選任辯護人  何孟育
                張慶宗
    被      告  丙○○
右列被告因竊盜案件，經檢察官提起公訴（九十年度偵字第一六四五一號），本院判
決如左：
    主  文
丁○○、丙○○共同竊盜，未遂，丁○○累犯，處有期徒刑肆月；丙○○處有期徒刑
貳月；如易科罰金，均以參佰元折算壹日。
扣案之改造鑰匙拾壹支均沒收。
    事  實
一、丁○○曾犯竊盜罪，經台灣高等法院台中分院判處有期徒刑十月確定，於民國八
    十九年十二月七日縮刑執行完畢。丙○○亦曾犯藏匿人犯罪，經台灣板橋地方法
    院判處拘役二十日，於八十六年六月十八日易科罰金執行完畢。均不知悔改，復
    因丁○○之機車發生車禍撞損，為更換零件，二人竟基於意圖為自己不法所有之
    犯意聯絡，於九十年九月六日十四時四十五分許，在台中縣豐原市○○路二九巷
    ，分持自備之改造鑰匙，由丙○○在該巷口負責把風，丁○○以改造之鑰匙著手
    竊取甲○○所有停放該巷內之ＧＷ５－六五三號重型機車一輛。惟經多次試開均
    無法得手，嗣於同日十四時五十分許，二人欲離去時，為透過裝設該巷口之監視
    器發現上情而趕至之員警當場查獲，並自丁○○、丙○○身上起出改造鑰匙各七
    支及四支。
二、案經台中縣警察局豐原分局報請台灣台中地方法院檢察署檢察官偵查起訴。
    理  由
一、訊據被告丁○○雖坦承竊盜犯行，惟辯稱僅欲拆卸機車電子零件云云，被告丙○
    ○則否認竊盜犯行，而以伊未負責把風，係因丁○○尿急說要小便才到案發地點
    ，改造鑰匙為丁○○於三個月前為他人搬家拾得，放在機車座墊下云云置辯。然
    查被告丁○○於警訊時已坦承以拾獲鑰匙經改造行竊ＧＷ５－六五三號重機車，
    因伊有一輛機車車禍撞損，準備行竊該機車來更換零件，當時伊以自備鑰匙撬動
    該機車電源，尚未發動引擎即為警查獲，核與被害人甲○○於警訊時指述該ＧＷ
    ５－六五三號機車為其所有，停放台中縣豐原市○○路二七號旁，機車引擎鑰匙
    孔遭損等情相符，復有贓證物領具保管單及車籍作業系統查詢認可資料各一份附
    卷足憑。又本件係台中縣警察局豐原分局頂街派出所員警透過裝設該巷口之監視
    器發現被告丁○○以鑰匙插進機車電門，始前往查獲，並自被告丁○○、丙○○
    身上口袋起出改造鑰匙各七支及四支，被告丁○○承認竊取機車，被告丙○○適
    站在監視器下，故未錄到，其所在巷口，離被告丁○○竊車地點約十公尺之事實
    ，亦據證人即台中縣警察局豐原分局頂街派出所警員乙○○在本院審理時證述綦
    詳，並有監視錄影帶一捲及改造鑰匙十一支扣案可稽。參以被告丙○○於警訊時
    坦承於大里市出發時被告丁○○向伊說要外出竊取他人機車車殼等語，另被告丁
    ○○在本院審理時供稱被告丙○○身上查獲之鑰匙係伊於中途，在潭子鄉放在香
    煙盒內交給被告丙○○等語，且扣案之鑰匙十一支樣式相同均經改造等情，益徵
    被告丁○○係因其機車發生車禍撞損，為更換零件，與被告丙○○基於竊盜之犯
    意聯絡，而於右揭時地，由被告丁○○以改造之鑰匙著手竊取被害人所有ＧＷ５
－六五三號機車，被告丙○○負責把風，並保管部分作案工具之改造鑰匙。被告
    丁○○所辯顯係避重就輕，被告丙○○所辯無非飾卸之詞，皆不足採，本件事證
    明確，被告等犯行均堪認定。
二、核被告等所為，均係犯刑法第三百二十條第三項、第一項之竊盜未遂罪。二人間
    有犯意聯絡及行為分擔，皆為共同正犯。又被告丁○○曾犯竊盜罪，經台灣高等
    法院台中分院判處有期徒刑十月確定，於八十九年十二月七日縮刑執行完畢，有
    台灣台中地方法院檢察署刑案資料查註紀錄表可按，五年以內再犯有期徒刑以上
    之本罪，為累犯，應依法加重其刑。再被告等已著手於竊盜行為之實行而不遂，
    為未遂犯，均依刑法第二十六條前段規定減輕其刑，被告丁○○部分應予先加後
    減。爰分別審酌被告丁○○已有竊盜前科，被告丙○○有藏匿人犯前科，均不知
    悔改及其等犯罪動機、目的、手段、所生損害、犯罪後態度等一切情狀，各處以
    如主文所示之刑，並諭知易科罰金之折算標準。扣案之鑰匙十一支為被告丁○○
    所有，係供犯罪所用之物，併依刑法第三十八條第一項第二款宣告沒收。
據上論斷，應依刑事訴訟法第二百九十九條第一項前段，刑法第二十八條、第三百二
十條第三項、第一項、第四十七條、第二十六條前段、第四十一條第一項前段、第三
十八條第一項第二款，罰金罰鍰提高標準條例第一條前段、第二條，判決如主文。
中      華      民      國      九十      年    十二    月    二十七    日
                                        法  官  鍾  堯  航
右正本證明與原本無異。
如不服本判決，應於送達後十日內向本院提出上訴狀（須附繕本），上訴於台灣高等
法院台中分院。
                                        書記官
中      華      民      國      九十      年    十二    月    二十七    日
附錄論罪科刑法條
刑法第三百二十條第一項
意圖為自己或第三人不法之所有，而竊取他人之動產者，為竊盜罪，處五年以下有期
徒刑、拘役或五百元以下罰金。
意圖為自己或第三人不法之利益，而竊佔他人之不動產者，依前項之規定處斷。
前二項之未遂犯罰之。


司法院資訊處製作；財團法人民間司法改革基金會備份。
